【裁判字號】    98,訴,3125
【裁判日期】    981209
【裁判案由】    毒品危害防制條例
【裁判全文】
臺灣臺中地方法院刑事判決              98年度訴字第3125號
公  訴  人  臺灣臺中地方法院檢察署檢察官
被      告  丙○○
上列被告因毒品危害防制條例案件，經檢察官提起公訴（98年度
毒偵字第3252號），嗣因被告就被訴事實為有罪之陳述，經本院
告知簡式審判程序之意旨，並聽取公訴人、被告之意見後，本院
合議庭裁定由受命法官獨任依簡式審判程序審理，判決如下：
    主    文
丙○○施用第一級毒品，處有期徒刑拾月。
    事  實
一、丙○○前因施用毒品案件，經送觀察、勒戒後，認無繼續施
    用毒品之傾向，於民國96年2月12日釋放，並由臺灣南投地
    方法院檢察署檢察官以95年度毒偵緝字第64號為不起訴處分
    確定。詎仍不知悔改，於上開觀察、勒戒執行完畢釋放後，
    5年內復基於施用第一級、第二級毒品之犯意，於98年8月7
    日上午7時許，在臺中縣潭子鄉○○村○○路43巷48號，同
    時施用第一級毒品海洛因及第二級毒品甲基安非他命1次。
    嗣於98年8月7日上午9時許，為警持搜索票，在上揭處所查
    獲。經徵得其同意，採尿液送驗，結果呈毒品可待因、嗎啡
    、安非他命、甲基安非他命陽性反應，而得悉上情。
二、案經臺中市警察局第一分局報告臺灣臺中地方法院檢察署檢
    察官偵查起訴。
    理  由
一、本件係經被告於準備程序期日為有罪之陳述，而經本院合議
    庭裁定由受命法官獨任以簡式審判程序加以審理，則依據刑
    事訴訟法第273條之2、同法第159條第2項之規定，不適用傳
    聞法則有關限制證據能力之相關規定；並得依同法第310條
    之2之準用同法第454條之規定製作略式判決書，依法僅需記
    載犯罪事實、證據名稱及應適用之法條，並得以簡略方式為
    之，如認定之犯罪事實、證據及應適用之法條，與檢察官聲
    請簡易判決處刑書或起訴書之記載相同者，得引用之，合先
    敘明。
二、訊據被告丙○○對於上開施用第一級毒品海洛因及第二級毒
    品甲基安非他命之事實坦承不諱，且被告為警查獲後所採集
    之尿液，經檢驗結果，確呈海洛因經水解後之嗎啡陽性反應
    及甲基安非他命陽性反應，此有委託鑑驗尿液代號與真實姓
    名對照表、中山醫學大學尿液檢驗報告在卷可稽，是被告確
    實有施用第一級毒品海洛因及第二級毒品甲基安非他命之犯
    行，應可認定。再被告前因施用毒品案件，經送觀察、勒戒
    後，認無繼續施用毒品之傾向，於96年2月12日釋放，並由
    臺灣南投地方法院檢察署檢察官以95年度毒偵緝字第64號為
    不起訴處分，有刑案資料查註紀錄表、全國施用毒品紀錄表
    各1份在卷可稽，則被告於前開觀察、勒戒處分執行完畢5年
    後，再犯本件施用第一級、第二級毒品犯行即仍應依法論科
    。
三、查海洛因、甲基安非他命分別屬毒品危害防制條例第2條第2
    項第1款、第2款規定之第一級、第二級毒品。是核被告丙○
    ○所為施用海洛因之行為，係犯毒品危害防制條例第10條第
    1 項之施用第一級毒品罪；所為施用甲基安非他命之行為，
    係犯同條例第10條第2項之施用第二級毒品罪。其因施用第
    一級毒品海洛因、第二級毒品甲基安非他命因而非法持有第
    一級、第二級毒品之低度行為，應為施用之高度行為所吸收
    ，不另論罪。再起訴意旨雖認被告所犯上開二罪，犯意各別
    、行為不同，應分論併罰。然據被告於本院審理中陳稱，其
    海洛因與甲基安非他命，係一起放在玻璃球中燒烤施用，而
    本件被告尿液中雖檢出嗎啡及甲基安非他命陽性反應，但於
    查獲當時，員警除當場查獲被告所稱之吸食器1組外，並未
    查獲其他施用工具，是並無積極證據可以證明被告之第一級
    毒品與第二級毒品係分以2次不同時間、方式施用，依罪疑
    惟輕原則，此部分自應為被告有利之認定。是被告應係以一
    施用行為，同時施用第一級毒品與第二級毒品，係想像競合
    犯，應依刑法第55條論以較重之施用第一級毒品罪。本院審
    酌被告前已有施用毒品之不良素行，竟不知自我惕勵，而仍
    施用毒品，及本次施用毒品之種類、時間、及其有混用毒品
    之施用情形，暨犯罪後尚能坦白犯行等一切情狀，量處如主
    文所示之刑。末按本件於員警查獲當時雖扣得海洛因2包、
    甲基安非他命2包及吸食器1組等物品，而被告於本院審理中
    亦稱，該毒品係其與甲○○（另案經本院判決）共同購買，
    吸食器亦為其與甲○○共同製作等語。然上開物品於甲○○
    施用毒品案件之本院98年度訴字第3548號判決中已宣告沒收
    ，此有該判決書附卷可稽，為免執行困擾，爰不予重複宣告
    沒收，並此敘明。
據上論斷，應依刑事訴訟法第299條第1項前段、第273條之1第1
項，毒品危害防制條例第10條第1項、第2項，刑法第11條前段、
第55條，判決如主文。
本案經檢察官乙○○到庭執行職務
中    華    民    國    98    年    12    月    9     日
                  刑事第八庭    法  官  劉國賓
以上正本證明與原本無異。
如不服本判決應於收受判決後10日內向本院提出上訴書狀，並應
敘述具體理由；其未敘述上訴理由者，應於上訴期間屆滿後20日
內向本院補提理由書（均須按他造當事人之人數附繕本）「切勿
逕送上級法院」。
                                書記官  張隆成
中    華    民    國    98    年    12    月    9     日
附錄論罪科刑法條
毒品危害防制條例第10條
施用第一級毒品者，處 6 月以上 5 年以下有期徒刑。
施用第二級毒品者，處 3 年以下有期徒刑。


司法院資訊處製作；財團法人民間司法改革基金會備份。
